臺灣桃園地方法院刑事判決
110年度訴字第1298號
公  訴  人  臺灣桃園地方檢察署檢察官   
被      告  陳佳澤



指定辯護人  本院公設辯護人廖彥傑  
上列被告因違反毒品危害防制條例等案件，經檢察官提起公訴（
110年度偵字第34248號）及移送併辦（110年度少連偵字第548號
），本院判決如下：
    主  文
甲○○成年人與少年共同犯運輸第三級毒品罪，處有期徒刑伍年。
扣案之第三級毒品愷他命拾包（驗餘淨重壹仟柒佰陸拾參點陸肆
公克，含包裝袋拾個）沒收銷燬；IPHONE品牌行動電話壹支（IM
EI：000000000000000號）及保養品乳液塑膠罐拾罐，均沒收。
    事  實
一、甲○○為成年人，其與當時均未滿18歲之少年陳○平（民國95
    年1月生，真實姓名及年籍資料均詳卷，另案偵辦中）、林○
    豪（96年11月生，真實姓名及年籍資料均詳卷，另由本院少
    年法庭調查中）、吳○宏（95年1月生，真實姓名及年籍資料
    均詳卷，另由本院少年法庭調查中）為朋友，其等均明知愷
    他命為毒品危害防制條例所列管之第三級毒品，不得任意持
    有、運輸，且經行政院依懲治走私條例第2條第3項之規定公
    告為管制進出口物品，不得運輸及私運進口。緣「明哥」及
    真實姓名、年籍資料均不詳、自稱「SHENGLEI YE」之人共
    同謀議自西班牙馬德里地區寄送、夾藏管制物品即第三級毒
    品愷他命之包裹，先由「SHENGLEI YE」於110年4月30日前
    提供愷他命10包（驗餘淨重1,763.64公克，純度82％，純質
    淨重1,447.99公克）夾藏在外觀為保養品乳液塑膠罐（下稱
    愷他命包裹）中，並以「CHANG CHE HAO」為收件人、「2F,
     NO.21, LN. 377, ZHONGZHENG RD XINZHUANF DIST.」為收
    件地址，上開愷他命包裹於110年5月3日，利用不知情之美
    商優比速國際股份有限公司（下稱UPS公司）以航空包裹快
    遞方式（艙單主號：000-00000000號、艙單分號：8F56V5VB
    LDG號）運輸、私運進入臺灣地區之我國境內。經財政部關
    務署臺北關查緝人員發覺該包裹有異，乃依海關緝私條例相
    關規定於同日予以扣押，並會同法務部調查桃園市調查處機
    場調查站檢驗，發現前揭愷他命包裹內夾藏愷他命10包。為
    查緝收貨之人，由法務部調查局北部地區機動工作站會同送
    貨人員按址投遞，惟收貨方一再變更送貨地址，且未依約前
    往收受。俟於同年5月31日，「明哥」聯繫甲○○，以新臺幣
    （下同）30萬元為代價，邀約甲○○擔任取貨人，惟甲○○再邀
    約陳○平加入，由陳○平再約同林○豪、吳○宏擔任取貨人，並
    由甲○○擔任司機兼監貨人、陳○平擔任監貨人，在旁兼看林○
    豪及吳○宏之行動。詎甲○○、陳○平、林○豪、吳○宏為圖前揭
    30萬元之報酬，而與「明哥」及「SHENGLEI YE」共同基於
    私運管制物品第三級毒品愷他命進口之犯意聯絡，由林○豪
    於110年6月2日，撥打電話予UPS公司，指定收貨日期為110
    年6月3日，並將收貨地址變更為「臺北市○○區○○街00號3樓
    」後，甲○○即於110年6月3日上午6時許，駕車搭載陳○平、
    林○豪、吳○宏前往臺北市○○區○○街00號3樓，並於同日上午1
    0時50分許，由林○豪與吳○宏下車前往簽收前揭愷他命包裹
    ，而為調查官當場逮捕。復經林○豪、吳○宏之供述佐以監視
    器等交叉比對，於110年9月16日下午4時30分許，為調查官
    持臺灣桃園地方檢察署檢察官核發之拘票將甲○○拘提到案，
    始悉前情。
二、案經法務部調查局北部地區機動工作站移送臺灣桃園地方檢
    察署檢察官偵查起訴及移送併辦。
    理  由
壹、程序部分：
  ㈠按被告之自白，非出於強暴、脅迫、利誘、詐欺、疲勞訊問
    、違法羈押或其他不正之方法，且與事實相符者，得為證據
    ；被告陳述其自白係出於不正之方法者，應先於其他事證而
    為調查，該自白如係經檢察官提出者，法院應命檢察官就自
    白之出於自由意志，指出證明之方法，刑事訴訟法第156 條
    第1 項、第3 項定有明文。準此，被告及其辯護人對於檢察
    官所提被告於偵查中之供述，其證據能力並無意見，且同意
    有證據能力，復本院亦查無有何顯然不正之方法取得情事，
    而悖於其自由意志，是被告前開供述得為證據。
  ㈡次按被告以外之人於審判外之言詞或書面陳述，除法律有規
    定者外，不得作為證據；又被告以外之人於審判外之陳述，
    雖不符合同法第159條之1至第159條之4之規定，但經當事人
    於審判程序同意作為證據，法院審酌該言詞陳述或書面陳述
    作成時之情況，認為適當者，亦得為證據；又當事人、代理
    人或辯護人於法院調查證據時，知有第159條第1 項不得為
    證據之情形，而未於言詞辯論終結前聲明異議者，視為有前
    項之同意，刑事訴訟法第159條第1項及第159條之5分別定有
    明文。查本判決下列所引用之各該被告以外之人所為審判外
    之陳述以及其他書面陳述，雖屬傳聞證據，惟當事人及其辯
    護人於本院準備程序中就上開證據之證據能力均表示無意見
    ，並同意有證據能力（見院卷第101頁），且迄至言詞辯論
    終結前亦未再聲明異議，本院審酌上開證據資料製作時之情
    況，尚無違法不當之瑕疵，亦認為以之作為證據應屬適當，
    爰依刑事訴訟法第159條之5規定，認前揭證據資料均有證據
    能力。
  ㈢另本院以下所引用之非供述證據，均與本件事實具有自然關
    聯性，且核屬書證、物證性質，又查無事證足認有違背法定
    程序或經偽造、變造所取得等證據排除之情事，復經本院依
    刑事訴訟法第164條、第165條踐行物證、書證之調查程序，
    況檢察官、被告及其辯護人對此部分之證據能力亦均不爭
    執，且同意有證據能力，是堪認均有證據能力。
貳、實體部分：
一、認定事實所憑之證據及理由：
　　上開犯罪事實，業據被告甲○○於警詢、偵訊、本院訊問及審
    理時坦承不諱（見偵卷第9至27、133至137、157至165 頁；
    院卷第99至103、109至118頁），核與證人即共犯少年林○豪
    、吳○宏於警詢、偵訊時證述情節一致（見偵卷第51至59、6
    1至65、163至167反、179至187、189至195反、229至235頁
    ），並有財政部關務署臺北關110年5月3日北機核移字第110
    0100546號函暨附卷影本資料、扣押物品收據及搜索筆錄、
    艙單資料查詢結果、現場照片、監視器畫面翻拍照片、公路
    監理電子閘門查詢結果、手機翻拍畫面照片、行車紀錄、通
    聯調閱查詢單暨通聯歷程、行動電話基地台位置變化圖、法
    務部調查局北部地區機動工作站搜索扣押筆錄、扣押物品目
    錄表在卷可參（見他卷第13至33反、67正反、71至93、111
    至139 反頁，偵卷第87至91、101至109、121、167至197頁
    ），且有愷他命10包扣案可資佐證，而上開扣案物經送由法
    務部調查局鑑定後，確認為第三級毒品愷他命等情，有法務
    部調查局110年9月6日調科壹字第11023207320號鑑定書在卷
    可證（見偵卷第121頁），足認被告之自白與事實相符，應
    予採信。從而，本件事證明確，被告犯行堪予認定，應依法
    論科。
二、論罪科刑： 
  ㈠按愷他命依其成癮性、濫用性及對社會危害性之程度，已列
    為毒品危害防制條例第2條第2項第3款所定之第三級毒品，
    且屬行政院所公告管制物品管制品項及管制方式所列管制進
    出口物品。次按運輸毒品罪之成立，並非以所運輸之毒品已
    運抵目的地為要件，區別既遂、未遂之依據，係以已否起運
    離開現場為準如已起運離開現場而進入運輸途中，即屬既遂
    ，不以達到目的地為必要。而所稱「運輸毒品」行為，乃指
    自某地運送至他地而言，自國外運至國內，固屬之，於國內
    之甲地運至乙地，祇要在其犯罪計畫之內，亦同屬之（最高
    法院107年度台上字第4452號判決意旨參照）。次按懲治走
    私條例第2條第1項、第12條之走私、準走私罪，係指未經許
    可，擅自將逾公告數額之管制物品，自他國或大陸地區、公
    海等地，私運進入臺灣地區之我國境內而言，一經進入國境
    其犯罪即屬完成（最高法院96年度台上字第5757號判決意旨
    參照）。查本件扣案之愷他命屬第三級毒品，且屬管制進出
    口物品，既已從西班牙馬德里地區寄出起運，而於110年5月
    3日運抵臺灣，雖未送達，但上揭運輸行為、走私行為仍屬
    既遂。核被告所為，係犯毒品危害防制條例第4條第3項之運
    輸第三級毒品罪及懲治走私條例第2條第1項之私運管制物品
    進口罪。被告持有第三級毒品純質淨重5公克以上之行為，
    為運輸之高度行為所吸收，不另論罪。被告以一行為同時觸
    犯上揭2罪名，為想像競合犯，應依刑法第55條規定，從一
    重之毒品危害防制條例第4條第3項運輸第三級毒品罪處斷。
　㈡按共同正犯之成立，祇須具有犯意之聯絡及行為之分擔，既
    不問犯罪動機起於何人，亦不必每一階段犯行，均須參與，
    若在合同意思範圍內，相互利用他人之行為，以達其犯罪之
    目的，且分擔犯罪行為之一部，即應對於全部所發生之結果
    共同負責；又共同正犯之意思聯絡，原不以數人間直接發生
    者為限，若有間接之聯絡者，亦包括在內，如甲分別邀約乙
    、丙犯罪，雖乙、丙間彼此並無直接之聯絡，亦無礙於其為
    共同正犯之成立（最高法院34年上字第862號判例、77年台
    上字第2135號判決意旨可資參照）。又按以自己共同犯罪之
    意思，參與實施犯罪構成要件以外之行為，或以自己共同犯
    罪之意思，事先同謀，而由其中一部分人實施犯罪之行為者
    ，均為共同正犯（司法院釋字第109號解釋意旨參照）。本
    案被告、「明哥」及「SHENGLEI YE」事前謀議自西班牙馬
    德里地區運輸第三級毒品入境，由被告在臺灣覓得事前即知
    悉被告計畫運輸毒品入境，仍願擔任取貨人之少年陳○平、
    林○豪、吳○宏，再由被告親自開車搭載少年陳○平、林○豪、
    吳○宏前往取貨，渠等均已參與犯罪構成要件行為，是被告
    與「明哥」及「SHENGLEI YE」、少年陳○平、林○豪、吳○宏
    間，具有犯意聯絡及行為分擔，應論以共同正犯。又渠等利
    用不知情之運送業者，自西班牙馬德里地區寄送運輸、私運
    第三級毒品至臺灣，為間接正犯。又臺灣桃園地方檢察署檢
    察官以110年度少連偵字第548號移送併辦意旨書移送併辦部
    分與起訴書犯罪事實欄一所載之犯罪事實，為事實上同一案
    件，本院自得併予審論。
  ㈢刑之加重及減輕：　
  ⒈按成年人教唆、幫助或利用兒童及少年犯罪或與之共同實施
    犯罪或故意對其犯罪者，加重其刑至二分之一。但各該罪就
    被害人係兒童及少年已定有特別處罰規定者，從其規定，兒
    童及少年福利與權益保障法第112條第1項定有明文。又上揭
    條文規定，其中成年人教唆、幫助或利用兒童及少年犯罪或
    與之共同實施犯罪之加重，並非對於個別特定之行為而為加
    重處罰，其加重係概括性之規定，對一切犯罪皆有其適用，
    屬刑法總則加重之性質（最高法院103年度台非字第306號判
    決意旨參照）。查本件被告於案發時為成年人，而陳○平、
    林○豪、吳○宏等3人於行為時均係12歲以上未滿18歲之少年
    ，有其等年籍資料在卷可稽，被告係成年人，與其等共同實
    施犯罪，自應依上揭規定加重其刑。
  ⒉按犯第4條至第5條之罪於偵查及歷次審判中均自白者，減輕
    其刑，毒品危害防制條例第17條第2項亦有明文。查被告於
    偵查中及本院歷次審判中均自白犯罪，其就所犯運輸第三級
    毒品罪部分合於上揭規定，應依上揭規定減輕其刑。又被告
    同時有刑之加重減輕事由，應依法先加後減之。
　㈣爰審酌被告身體健全、未有殘缺，明知第三級毒品愷他命容
    易成癮，濫行施用，非但對施用者身心造成傷害，亦因其成
    癮性衍生諸多個人之家庭悲劇、抑或導致社會之其他犯罪問
    題，竟仍無視政府杜絕毒品流通之禁令，不思以正當途徑賺
    取所需，反以運輸毒品牟利，倘若該毒品私運進口後流入市
    面販售或由他人取得施用，對國際社會秩序及他人身心健康
    均潛藏相當程度之危害，況本案運輸進口之第三級毒品愷他
    命約驗餘淨重1,763.64公克，侵害法益之情節及程度嚴重非
    輕，本不宜輕貸；惟念及被告犯後坦承犯行，兼衡被告分工
    及參與情節之輕重，未因本案獲得犯罪所得暨被告自陳國中
    畢業之智識程度，從事中古汽車買賣之家庭經濟狀況等一切
    情狀，量處如主文所示之刑。
三、沒收部分：　　
  ㈠按違禁物，不問屬於犯罪行為人與否，沒收之，刑法第38條
    第1項定有明文。查扣案之毒品4包，經鑑驗結果係第三級毒
    品愷他命(驗餘淨重1,763.64公克，純度82％，純質淨重1,44
    7.99公克)，屬違禁物，應依刑法第38條第1項規定沒收之。
    另用以包裝上揭毒品之包裝袋10個，因無論以何種方式分離
    包裝袋與其內裝之毒品，包裝袋內均會有極微量毒品殘留，
    故上述包裝袋應整體視為查獲毒品，一併依上揭規定宣告沒
    收之；至送驗耗損部分之毒品因已滅失，爰不另宣告沒收。
  ㈡次按犯第4條至第9條、第12條、第13條或第14條第1項、第2
    項之罪者，其供犯罪所用之物，不問屬於犯罪行為人與否，
    均沒收之。 查扣案之IPHONE品牌行動電話1支（IMEI：0000
    00000000000號），係供被告犯本案運輸第三級毒品罪所用
    之物，業據被告供認明確（見院卷第100頁），不問屬於犯
    罪行為人與否，應依毒品危害防制條例第19條第1項之規定
    ，宣告沒收之。又扣案之保養品乳液塑膠罐10罐，均具有便
    利藏匿掩飾毒品之功能，核屬供被告犯本件運輸第三級毒品
    罪所用之物，不問屬於犯罪行為人與否，亦應依毒品危害防
    制條例第19條第1項規定宣告沒收。
  ㈢又被告供陳未因犯本案之罪獲有所得，且亦無證據證明被告
    獲有犯罪所得，爰不宣告沒收犯罪所得。至扣案之IPHONE品
    牌行動電話1支（IMEI：000000000000000號，含SIM卡門號0
    000000000號1張）、存款交易明細1張，查無證據足認與本
    案犯罪有關，爰不宣告沒收，附此敘明。
　據上論斷，應依刑事訴訟法第299條第1項前段，兒童及少年福
  利與權益保障法第112條第1項前段，懲治走私條例第2條第1項
  ，毒品危害防制條例第4條第3項、第17條第2項、第19條第1項
  ，刑法第11條、第28條、第55條、第38條第1項，判決如主文
  。　
本案經檢察官乙○○提起公訴暨移送併辦，檢察官林佳勳到庭執行
職務
中　　華　　民　　國　 111　　年　　1 　　月　　10　　日
                  刑事第十六庭審判長法  官  游紅桃
                                    法  官  林蕙芳
                                    法  官  呂宜臻
以上正本證明與原本無異。
如不服本判決應於收受判決後20日內向本院提出上訴書狀，並應
敘述具體理由。其未敘述上訴理由者，應於上訴期間屆滿後20日
內向本院補提理由書(均須按他造當事人之人數附繕本)「切勿逕
送上級法院」。 
      　　　　　　　　　　　　　　　書記官　黃心姿
中　　華　　民　　國　　111 　年　　1 　　月　　10　　日
附錄本案論罪科刑法條：
懲治走私條例第2條第1項
私運管制物品進口、出口者，處7年以下有期徒刑，得併科新臺
幣3百萬元以下罰金。
毒品危害防制條例第4條第3項
製造、運輸、販賣第一級毒品者，處死刑或無期徒刑；處無期徒
刑者，得併科新臺幣3千萬元以下罰金。
製造、運輸、販賣第二級毒品者，處無期徒刑或10年以上有期徒
刑，得併科新臺幣1千5百萬元以下罰金。
製造、運輸、販賣第三級毒品者，處7年以上有期徒刑，得併科
新臺幣1千萬元以下罰金。
製造、運輸、販賣第四級毒品者，處5年以上12年以下有期徒刑
，得併科新臺幣5百萬元以下罰金。
製造、運輸、販賣專供製造或施用毒品之器具者，處1年以上7年
以下有期徒刑，得併科新臺幣1百50萬元以下罰金。
前五項之未遂犯罰之。